【裁判字號】    90,交聲,247
【裁判日期】    901130
【裁判案由】    違反道路交通管理處罰條例聲明異議
【裁判全文】
臺灣士林地方法院交通件裁定                        九十年度交聲字第二四七號
    原處分機關  交通部公路局台北區監理所
    異  議  人
    即受處分人  乙○○
右列異議人即受處分人因其違反道路交通管理處罰條例案件，對於交通部公路局台北
區監理所九十年四月三十日所為之處分（原處分：北監五字第裁四○－二八四八號）
，聲明異議，本院裁定如左：
        主  文
原處分撤銷。
乙○○不罰。
        理  由
一、原處分意旨略以：異議人即受處分人乙○○所有車號ＧＷ—八一九一號自用小客
    車，於民國八十八年十月二十三日下午一時四十六分在台十五號公路七八．三公
    里處行駛，查該車業於八十七年六月十六日起因未依限期參加定期檢驗逾六個月
    以上，由交通部公路局台北區監理所逕行註銷其牌照在案，故舉發其使用註銷之
    牌照駕車，依違反修正前道路交通管理處罰條例第十二條第一項第四款規定，裁
    處罰鍰新台幣七千二百元，並牌照扣繳。
二、異議意旨略以：受處分人於八十八年二月二十五日已將前開車號ＧＷ—八一九一
    號自用小客車出售予甲○○，其已非前開車輛之汽車所有人等語。
三、經查：證人周錦樹於本院調查時證稱：「（車子是何人的？）車子原本是乙○○
    的，後來八十七年說要賣給我，但沒有過戶給我，然後開一開就壞掉放在車廠了
    ，然後甲○○說他要，我就跟他說原本車子的稅金你要負擔，後來車子他開走了
    ，他們當時有簽契約但當時我沒有在場」、「（後來車牌是否有註銷？）那是後
    來的事，我是在二月份給他車子的」、「（當時通知單是寄給何人？）是寄給我
    」、「（甲○○是否有承認是他超速的？）我不知道。因為後來車子是他開走的
    ，且他開走時，他有跟我要身分證說要辦過戶，是隔了幾天後我才去跟他要回身
    分證，但我不知道他沒有辦過戶，是事後接到罰單時，才知道的」、「（是否可
    以確定是甲○○開走的？）可以，本來是放在車廠要報廢的，因為甲○○說他要
    才給他的」；證人甲○○於本院調查時證稱：「（車子是否是你在開的？）車子
    沒有在使用，因為車子本身是壞的。且我向周錦樹買的時候，也不知道它在高速
    公路上有三張罰單，且有稅金沒繳，因為他只說有二年，另車牌也被註銷了」、
    「（是否有與受處分人簽買賣契約？提示買賣契約並交閱）有」、「（罰單的當
    時，是否是你開車的？）是當時拖吊時拍的」等語。此外，復有受處分人提出之
    讓渡書一紙為證。足見受處分人辯稱其非前開自用小客車之所有人等語，可以採
    信。既然受處分人非該自用小客車之所有人，自難依修正前道路交通管理處罰條
    例第十二條第一項第四款之規定予以處罰。原處分未予詳查，遽予裁罰，尚有未
    洽，本件異議為有理由，原處分應予撤銷，另諭知受處分人不罰。
四、依道路交通案件處理辦法第二十條，裁定如主文。
中      華      民      國九十      年     十一     月    三十    日
                                   臺灣士林地方法院交通法庭
                                       法  官  劉  秉  鑫
右正本證明與原本無異。
如不服本裁定應於送達後五日內向本院提出抗告狀。
                                       書記官  徐  基  典
中      華      民      國      九十      年     十二     月     七     日


司法院資訊處製作；財團法人民間司法改革基金會備份。
